【裁判字號】    96,易,3731
【裁判日期】    980122
【裁判案由】    偽造文書
【裁判全文】
臺灣高雄地方法院刑事判決              96年度易字第3731號
公  訴  人  臺灣高雄地方法院檢察署檢察官
被      告  戊○○
選任辯護人  黃振銘律師
上列被告因偽造文書案件，經檢察官提起公訴（96年度偵緝字第
3187號），本院判決如下：
    主  文
戊○○共同連續犯行使使公務員登載不實文書罪，處有期徒刑肆
月，如易科罰金，以銀元參佰元即新臺幣玖佰元折算壹日；減為
有期徒刑貳月，如易科罰金，以銀元參佰元即新臺幣玖佰元折算
壹日。
    事  實
一、戊○○明知丙○○（業經本院判處拘役50日確定）與越南籍
    女子甲○○○○ ○○○○ ○○○（中文姓名：黃玉芝，以下稱黃玉芝，
    另檢察官依職權為不起訴處分確定）並無結婚真意，竟應允
    丙○○以人頭丈夫之不法利益新台幣（下同）3 萬元及每月
    5,000 元之酬勞，而於民國（下同）93年7 月間，其3 人共
    同基於行使使公務員登載不實文書之概括犯意聯絡，由丙○○於93年7 月27日在越南國與黃玉芝辦理公證結婚手續，取
    得結婚證書後，並由黃玉芝持之前往我國外交部駐越南國胡
    志明市台北經濟文化辦事處（下稱我國駐越南胡志明市代表
    處），辦理認證手續，而於下列時間、地點分別為行使使公
    務員登載不實文書之行為：
（一）丙○○於93年10月19日持在越南國所製作之聲明書、結婚
      公證書、認證書等文件，前往桃園縣平鎮市戶政事務所，
      填載結婚登記申請書，申辦結婚之戶籍登記及丙○○身分
      證配偶欄之登記，致使該管公務員將黃玉芝為丙○○配偶
      之不實事項，登載於戶籍電磁登記紀錄公文書及丙○○之
      身分證上，致生損害於戶政事務所對於戶政資料管理之正
      確性，並據以製發登載上開不實事項之戶籍謄本交予丙○○。
（二）黃玉芝於93年11月26日檢具結婚證書、越南國司法履歷表
      、健康證明應檢查項目，及上述登載不實結婚事項之戶籍
      謄本，並填具簽證申請表，以依親為由，向我國駐越南胡
      志明市代表處行使，申請居留簽證，行使上開登載不實之
      戶籍謄本，使我國駐越南胡志明市代表處之公務員將丙○○為黃玉芝配偶此一不實事項，鍵入其所掌管之簽證核發
      電磁登記紀錄公文書，足以生損害於外交部對於簽證管理
      之正確性，並核發居留簽證予黃玉芝。黃玉芝乃於同年12
      月3 日持前揭以虛偽結婚不法方式取得使公務員登載以依
      親為居留事由不實事項之簽證，自高雄小港機場入境台灣
      。
（三）丙○○、黃玉芝於93年12月13日持桃園縣平鎮市戶政事務
      所所製發之戶籍謄本、我國駐越南胡志明市代表處所核發
      之居留簽證，前往桃園縣政府警察局外事科，向外事科承
      辦人員行使之，並填載外國人居留停留案件申請表，使外
      事課承辦人將丙○○為黃玉芝配偶此一不實事項鍵入其所
      掌管之電磁登記紀錄，並據以核發外僑居留證。
二、案經高雄縣政府警察局鳳山分局報告臺灣高雄地方法院檢察
    署檢察官偵查起訴。
    理  由
壹、證據能力：
一、按被告以外之人於審判中有所在不明而無法傳喚或傳喚不到
    者，其於檢察事務官、司法警察官或司法警察調查中所為之
    陳述，經證明具有可信之特別情況，且為證明犯罪事實之存
    否所必要者，得為證據，刑事訴訟法第159 條之3 第3 款定
    有明文。查證人黃玉芝目前違法滯留國內，行方不明，有所
    在不明而無法傳喚之事實，有檢察機關網路資料查詢單、法
    務部入出境資訊連結作業查詢、內政部移民署個別查詢及列
    印詳細資料、高雄縣政府警察局鳳山分局偵辦查訪紀錄表、
    調查筆錄、台灣大哥大資料查詢等資料可稽（見本院卷第14
    2 頁至164 頁），且本院前向其越南國住所傳喚無著，亦有
    傳票送達回證可查（見本院卷第92頁至第99頁）。觀諸證人
    黃玉芝係本案共同正犯，其於警詢中所陳述伊與丙○○結婚
    、來台之情節（見警卷第7 頁至第9 頁），與證人丙○○、
    丁○○於本院審理時之證述相符（見本院卷第120 頁至第
    123 頁、第131 頁至第132 頁），足證證人黃玉芝於警詢筆
    錄所陳述其與丙○○結婚、來台之情節，具有可信之特別情
    況，且為證明犯罪事實之存否所必要，揆諸上開規定，得為
    證據。
二、次按被告以外之人於審判外之陳述，雖不符刑事訴訟法第15
    9 條之1 至之4 等4 條之規定，而經當事人於審判程序同意
    作為證據，法院審酌該言詞陳述或書面陳述作成時之情況，
    認為適當者，亦得為證據；又當事人、代理人或辯護人於法
    院調查證據時，知有刑事訴訟法第159 條第1 項不得為證據
    之情形，而未於言詞辯論終結前聲明異議者，視為有前項之
    同意，同法第159 條之5 定有明文。本案下列所引用之供述
    及非供述證據，業經本院依法踐行調查證據程序，公訴人、
    被告均不爭執各該證據之證據能力，且迄本院言詞辯論終結
    前未就上開證據之證據能力聲明異議，又查無依法應排除其
    證據能力之情形，是後述所引用證據之證據能力均無疑義，
    依法自有證據能力，均得作為本案證據，先予敘明。
貳、實體部分：
一、訊據被告戊○○矢口否認有上開犯行，辯稱：伊係受丙○○
    之母親丁○○之託，帶丙○○至越南，並未介紹丙○○與黃
    玉芝結婚，亦無支付丙○○任何費用云云，惟查：
（一）上揭事實，業據證人丙○○於本院審理時證稱：伊因家境
      差需要錢，而答應被告充當假結婚人頭，嗣透過被告之介
      紹，以3 萬元及每月5,000 元之代價，與越南人黃玉芝辦
      理公證結婚，伊第1 次到越南即係由被告陪同，且該次到
      越南即與黃玉芝結婚，婚後並無與黃玉芝同居或履行夫妻
      義務，亦無任何互動，伊自越南返國後，被告曾打電話問
      伊為何不去辦理結婚登記，嗣伊即至桃園戶政事務所辦理
      結婚登記，伊實際上自被告處拿到2 至3 萬元，自黃玉芝
      處按月拿5000元約1 年之期間共拿約10多萬元，而伊與黃
      玉芝結婚後所辦理之簽證，係由伊與黃玉芝前去辦理，伊
      雖有向黃玉芝強調勿從事非法工作，但仍因心生不安而自
      首等語（見本院卷第120 頁至第122 頁）。證人丁○○於
      本院審理時證稱：伊兒子丙○○曾向伊說要去越南找工作
      ，去越南娶老婆，被告亦曾向伊說要介紹丙○○去越南娶
      老婆，後來丙○○到越南也是由被告安排，被告曾向伊表
      示娶老婆可以賺錢，但詳細細節伊不了解，伊也沒有拿到
      錢等語明確（見本院卷第131 頁至第132 頁）。證人黃玉
      芝於警詢時證稱：被告及其越南籍妻介紹伊與丙○○結婚
      ，伊於93年12月份持依親簽證來台，來台後偶而回家1 、
      2 天，其餘時間均在友人處所等語（見警卷第7 頁至第9
      頁）。並有黃玉芝之外僑居留資料查詢明細內容顯示畫面
      、中華民國簽證、外僑居留證（見警卷第14頁、第15頁）
      、桃園縣平鎮市戶政事務所95年6 月30日桃平戶字第
      0950004260號函所附之結婚登記申請書、結婚證書、聲明
      書、認證書（見偵一卷第30至35頁）、丙○○、戊○○之
      法務部入出境資訊連結作業查詢（見偵二卷第62頁、第63
      頁）、內政部入出國及移民署函所附越南籍黃玉芝入出國
      日期證明書（見調卷第12頁至13頁）、駐胡志明辦事處96
      年1 月31日胡志字第272 號函所附黃玉芝簽證申請表、司
      法履歷表、健康證明應檢查項目、戶籍謄本、中華民國簽
      證申請表、中華民國外僑居留證（見調卷第23之1 頁至第
      23之16頁）、桃園縣政府警察局96年1 月12日桃警外字第
      0960032157號函所附黃玉芝之外僑居留資料查詢明細內容
      顯示畫面、外僑居留資料查詢畫面歷史資料、外國人居留
      停留案件申請表及戶籍謄本（見調卷第26頁至第31頁）、
      戊○○護照（本院卷第47頁至第53頁）、高雄縣鳳山市第
      一戶政事務所97年4 月8 日鳳一戶字第0970002789號函所
      附丙○○戶籍謄本（見本院卷第55頁至第56頁）、桃園縣
      平鎮市戶政事務所97年4 月11日桃平戶字第0970002166號
      函所附丙○○與黃玉芝結婚登記申請書、結婚證書、聲明
      書（見本院卷第61頁至第65頁）等影本各1 份可稽，堪認
      為真實。
（二）被告辯稱：丙○○所述不實，伊僅有帶丙○○至越南，而
      仲介丙○○與黃玉芝結婚者，係另一位劉姓男子云云。惟
      查：丙○○於本院審理時所證述之內容，核與被告聲請傳
      喚之證人丁○○於本院審理時所述，大致相符。並有上開
      被告及丙○○、黃玉芝3 人之入出境記錄、黃玉芝簽證申
      請表、司法履歷表、健康證明應檢查項目、戶籍謄本、中
      華民國簽證申請表、中華民國外僑居留證、丙○○與黃玉
      芝結婚登記申請書、結婚證書、聲明書等資料可佐。且證
      人丙○○於本院具結擔保其證述真實，證述又與其先前於
      警詢、偵訊所述互核大致相符。又證人丙○○與被告並無
      怨隙，當無設詞攀誣被告之可能。而其證述之情節，非但
      指證被告犯罪，本身亦均因而涉犯相關罪名，更顯無虛構
      上情而陷自己於不利地位之理。是證人丙○○上開證言，
      自堪採信。被告空言抗辯證人丙○○所述不實，尚不足採
      。另被告帶丙○○至越南並介紹丙○○與黃玉芝結婚等情
      ，業據證人丙○○、丁○○、黃玉芝證述明確（見本院卷
      第120 頁至第122 頁、第131 頁至第132 頁、警卷第7 頁
      至第9 頁），被告以不詳姓名、年籍之劉姓男子置辯，自
      不足採。
（三）被告又辯稱：丙○○與黃玉芝93年7 月27日在越南辦理公
      證結婚當日被告人在臺灣，93年10月19日丙○○到桃園縣
      平鎮市戶政事務所辦理結婚登記，及93年12月13日至桃園
      警局外事科辦理居留停留之時，被告人不在臺灣，有入出
      境資料可以證明，可見丙○○所述不實，被告並無起訴書
      所載犯行云云。惟按共同正犯之成立，祇須具有犯意之聯
      絡，行為之分擔，既不問犯罪動機起於何人，亦不必每一
      階段犯行，均經參與。以自己犯罪之意思而參與，其所參
      與者雖非犯罪構成要件之行為，仍無解於共同正犯之罪責
      （最高法院34年上字第862 號、66年台上字第2527號判例
      意旨參照）。查被告允以丙○○3 萬元及每月5,000 元之
      酬勞，充當黃玉芝之人頭配偶，由丙○○於93年7 月27日
      在越南國與黃玉芝辦理公證結婚手續，並由丙○○於93年
      10月19日前往桃園縣平鎮市戶政事務所申辦結婚之戶籍登
      記及丙○○身分證配偶欄之登記，復由黃玉芝於93年11月
      26日，以依親為由向我國駐越南胡志明市代表處申辦居留
      簽證，再由丙○○、黃玉芝於93年12月13日前往桃園縣政
      府警察局外事科辦理外僑居留證等分工之情形，業據證人
      丙○○於本院審理時證稱：「（問：為何你要跟黃玉芝結
      婚？）有錢可以賺，我們家境差需要錢。（問：剛剛說可
      以賺錢，請說明賺錢的多少，多久可以拿一次錢？）戊○○跟我說跟黃玉芝結婚可以拿三萬元，黃玉芝過來臺灣每
      個月給我五千元。」、「（問：戊○○有無帶你去辦理黃
      玉芝的停留簽證及外交部居留簽證？）不是，當時我也不
      知道他怎麼去辦簽證，都是戊○○或是黃玉芝自己去辦，
      我不知道。（問：你在越南跟黃玉芝結婚的時候戊○○有
      無在場？）沒有，他叫我跟黃玉芝自己去。」、「（問：
      你在越南結婚回到臺灣之後戊○○有無跟你聯絡？）聯絡
      過一、兩次，戊○○有打電話給我問說為何不去辦理結婚
      登記，後來都是黃玉芝自己打電話給我，此外戊○○沒有
      找過我。（問：你是在93年7 月27日跟黃玉芝在越南結婚
      的嗎？93年10月19日在桃園辦理結婚登記嗎？）日期我忘
      記了，辦理結婚登記的時候是我跟黃玉芝去的，只有我們
      兩個人。（問：你跟黃玉芝結婚之後所有辦理的手續，居
      留或是出入境等，是黃玉芝本人去辦的嗎？還是你有協助
      他去辦？）簽證是我跟黃玉芝兩個人去的。」等語明確（
      見本院卷第120 頁至122 頁）。可見被告雖未親親自參與
      丙○○與黃玉芝93年7 月27日在越南辦理之公證結婚、93
      年10月19日在桃園縣平鎮市戶政事務所辦理之結婚登記，
      及93年12月13日至桃園警局外事科辦理居留停留，然被告
      與丙○○、黃玉芝3 人主觀上具有使公務員登載不實，復
      據以行使上揭登載不實之文書之犯意聯絡，並為各階段行
      為之分擔，被告雖未參與每一階段之犯行，但被告既係以
      自己犯罪之意思而參與，自仍為共同正犯。是被告所辯其
      93年7 月27日、93年10月19日均未在場乙節，縱然屬實，
      亦無解於其共同正犯之罪責。
二、被告為上開行為後，刑法業於94年2 月2 日修正公布部分條
    文，並於95年7 月1 日施行。依修正後刑法第2 條第1 項規
    定：「行為後法律有變更者，適用行為時之法律。但行為後
    之法律有利於行為人者，適用最有利於行為人之法律。」，
    又比較新舊法時，應就罪刑有關之共犯、牽連犯、連續犯、
    有無累犯加重、自首減輕暨其他法定加減原因與加減例等一
    切情形，綜其全部罪刑之結果而為比較，最高法院95年度第
    8 次刑庭會議決議可資參照。茲比較新舊法如下：
（一）刑法第28條原規定「共同實施」，經修正為「共同實行」
      ，亦即新法共同正犯之範圍已有限縮，排除陰謀犯、預備
      犯之共同正犯，經比較新舊法，修正前刑法第28條規定非
      有利於被告（最高法院96年度臺上字第934 號判決意旨參
      照）。
（二）修正後刑法第56條規定，業已刪除連續犯之規定。故連續
      數行為而犯同一罪名，依修正前刑法第56條規定，應以一
      罪論，但得加重其刑；而依修正後規定，則已無連續犯可
      資適用，即應將各次犯行以數罪併合處罰，是以適用修正
      前關於連續犯之規定，對被告自係較為有利。
（三）修正前刑法第214 條使公務員登載不實罪中罰金刑部分，
      其最低刑度依修正前刑法第33條第5 款規定，為1 元以上
      ，經折算為新臺幣後，為新臺幣3 元以上，而修正後刑法
      第33條第5 款規定罰金為新臺幣1000元以上，較舊法為高
      ，應以舊法有利於被告。
（四）綜上比較結果，本件被告就上開事實一之罪刑應整體適用
      對被告較有利之修正前刑法，易科罰金部分亦應適用修正
      前刑法（參照最高法院95年第8 次刑事庭會議決議）。又
      修正前刑法第5 條第5 款關於「本法於凡在中華民國領域
      外犯左列各罪者，適用之：五、第二百十一條、第二百十
      四條、第二百十六條及第二百十八條之偽造文書印文罪」
      之規定，雖經修正改列於刑法第5 條第7 款，並規定：「
      本法於凡在中華民國領域外犯下列各罪者，適用之：七、
      第二百十一條、第二百十四條、第二百十八條及第二百十
      六條行使第二百十一條、第二百十三條、第二百十四條文
      書之偽造文書罪」，但於本案，此項修正僅屬條文移列與
      文字修正，經比較新、舊法後，結果並無不同。經綜合比
      較結果，新法對被告並非有利，依刑法第2 條第1 項前段
      之規定，適用行為時法即修正前之刑法處斷之。
三、按我國刑法原則上雖採屬地主義，以保護中華民國之法益為
    目的，然該法第5 條規定：本法於凡在中華民國領域外犯該
    條所列各罪適用之，係兼採保護主義之立法。又刑法第3 條
    所稱中華民國之領域，依國際法上之觀念，固有其真實的領
    域及想像的（即擬制的）領域之分，前者如我國之領土、領
    海、領空等是，後者如在我國領域外之我國船艦及航空機與
    我國駐外外交使節之辦公處所等是。但對於想像的領域部分
    ，同條後段僅明定在我國領域外之船艦及航空機內犯罪者，
    以在我國領域內犯罪論，對於在我國駐外使領館內犯罪者，
    是否亦應以在我國領域內犯罪論，則無規定，揆之行為之處
    罰，以行為時之法律有明文規定者為限之原則，似難比附或
    擴張同條後段之適用，而謂在我國駐外使館內犯罪亦應以在
    我國領域內犯罪論（最高法院58年度臺非字第129 號判決參
    照）。故在中華民國領域外之駐外使領館或相類辦公處所犯
    罪，原則上仍應視為在我國領域外犯罪，不受我國刑法之規
    範，然所犯倘為刑法第5 條所列之罪，則例外仍有我國刑法
    之適用。本案被告共同將使公務員登載不實之戶籍謄本，向
    位在越南之我國外交部駐胡志明市辦事處申請黃玉芝來台居
    留簽證，使該承辦公務員據以核發黃玉芝之居留簽證，並在
    該簽證登載丙○○為黃玉芝配偶之不實事項，係犯刑法第21
    6 條、第214 條之行使使公務員登載不實公文書罪，核屬修
    正前刑法第5 條第5 款之罪，仍有我國刑法之適用。次按修
    正前刑法第5 條第5 款所指犯刑法第214 條、第216 條之罪
    ，其所謂公務員職務上所掌之公文書，係指我國公務員（如
    駐外使、領館人員）職務上所掌管之我國公文書而言。至於
    在我國境外使外國公務員在其職務上所掌之外國公文書為不
    實之登載，自不在我刑法保護範圍之內（最高法院69年臺上
    字第2685號判例意旨參照）。是以被告共同向越南政府辦理
    結婚註冊登記及行使越南政府所核發結婚證書之行為，即不
    在我國刑法保護範圍，自不應處罰，併此敘明。
四、核被告所為，係犯修正前刑法第216 條、第214 條之行使使
    公務員登載不實公文書罪。被告與黃玉芝、丙○○3 人間，
    就上開犯行有犯意聯絡及行為分擔，應論以共同正犯。被告
    共同使公務員將不實事項登載於公文書罪之低度行為，已被
    嗣後其等行使上開使公務員登載不實公文書之高度行為所吸
    收，應不另論罪。又被告多次所犯上開行使使公務員登載不
    實公文書罪之犯行，其犯罪時間緊接，所犯為構成要件相同
    之罪名，顯係基於概括之犯意為之，應依修正前刑法第56條
    連續犯之規定，論以一罪，並加重其刑。爰審酌被告不思以
    正途謀取營生，因貪圖一己私利，為使黃玉芝得以來台工作
    謀利，由丙○○與黃玉芝辦理假結婚，使公務上戶籍、身分
    資料產生錯誤，對於我國戶政機關戶政管理之正確性所生之
    損害非輕，又據以行使使黃玉芝得以入境，且被告犯後並無
    悔意，及黃玉芝因而得以至今滯留國內，不知去向，暨其犯
    罪之手段、目的及動機等一切具體情狀，量處如主文所示之
    刑，並諭知易科罰金之折算標準。又本件被告犯罪時間在96
    年4 月24日以前，合於減刑條件，爰依中華民國96年罪犯減
    刑條例第2 條第1 項第3 款之規定，減其宣告刑二分之一，
    並諭知易科罰金之折算標準。
五、不另為無罪諭知部分：
（一）公訴意旨略以：戊○○、丙○○、黃玉芝3 人共同基於行
      使使公務員登載不實文書及未經許可入國之概括犯意聯絡
      ，而於下列時間、地點分別為行使使公務員登載不實文書
      及未經許可入國之行為：…（四）戊○○、丙○○、黃玉
      芝復先後於94年10月27日、95年2 月24日持上開不實記載
      之戶籍謄本、居留簽證，前往高雄縣政府警察局外事科，
      向外事科承辦人員行使之，並填載外國人居留停留案件申
      請表，申請展延居留期限，使外事科承辦人將此不實事項
      鍵入其所掌管之電磁登記紀錄，足以生損害於警察機關對
      於在台人士管制之正確性，並據以展延外僑居留期限分別
      至95年3 月3 日及95年6 月3 日止。（五）黃玉芝再於94
      年4 月11日、94年5 月30日、95年2 月11日持前揭以虛偽
      結婚不法方式取得使公務員登載以依親為居留事由不實事
      項之簽證，自高雄小港機場入境台灣而未經許可入國，並
      持上開簽證向入出境管理機關行使，足生損害於內政部入
      出國及移民署對於入出境管理之正確性云云，認被告觸犯
      刑法第214 條之使公務員登載不實罪嫌及同法第216 條之
      行使使公務員登載不實文書罪嫌。經查：證人丙○○於本
      院審理時證稱：「（問：你在越南結婚回到臺灣之後戊○○有無跟你聯絡？）聯絡過一、兩次，戊○○有打電話給
      我問說為何不去辦理結婚登記，後來都是黃玉芝自己打電
      話給我，此外戊○○沒有找過我。」、「（問：你跟黃玉
      芝結婚之後所有辦理的手續，居留或是出入境等，是黃玉
      芝本人去辦的嗎？還是你有協助他去辦？）簽證是我跟黃
      玉芝兩個人去的。（問：戊○○有無跟你去？）沒有。」
      、「（問：你跟黃玉芝結婚你如何知道後續要辦理國內簽
      證手續？）黃玉芝叫我辦，我就跟他去。」、「（問：戊○○有無告訴你如何告訴你如何辦理這些認證，或是國內
      簽證手續？或是有無交代其他事情？）沒有，他帶我回來
      臺灣之後就好像人間蒸發了，沒有聯絡。」等語（見本院
      卷第121 頁背面至122 頁背面），由此可見，被告與丙○○、黃玉芝犯意聯絡範圍，僅自辦妥丙○○與黃玉芝之假
      結婚登記，至黃玉芝第一次入境台灣並辦妥居留相關手續
      為止，逾此範圍之行為，並無其他證據可資證明被告有與
      丙○○、黃玉芝有犯意聯絡。又由證人丙○○於本院審理
      時證稱：伊與黃玉芝假結婚，可以向被告拿到3 萬元，及
      按月向黃玉芝拿5000元等語（見本院卷第120 頁正、背面
      ），亦可推知被告僅支付丙○○3 萬元，作為黃玉芝第一
      次入境之報酬，至於黃玉芝後續之入境，被告並未再支付
      丙○○費用，是逾黃玉芝第一次入境之相關手續，尚難謂
      被告有與丙○○、黃玉芝有犯意聯絡。綜上，被告就上述
      部分，無從成立刑法第214 條之使公務員登載不實罪、同
      法第216 條之行使使公務員登載不實文書罪，惟此不能證
      明被告有罪部分，核與上揭被告有罪部分，具有連續犯之
      裁判上一罪關係，爰不另為無罪之諭知。
（二）公訴意旨雖指訴被告尚有共同未經許可入國之行為，惟入
      出國及移民法第73條（96年12月26日修正前第53條），係
      就「在機場、港口以交換、交付證件或其他非法方法，利
      用航空器、船舶或其他運輸工具運送非運送契約應載之人
      至他國」之犯罪行為，所設之處罰規定，被告並無上開犯
      罪行為，自無從對其論科入出國及移民法第73條（96 年
      12月26日修正前第53條）之罪責。而入出國及移民法第74
      條（96年12月26日修正前第54條）之未經許可入出國罪，
      係就未經許可入出國或受禁止出國之處分而出國之犯罪行
      為，所設之處罰規定。而黃玉芝之入國，並非未經許可。
      且上開未經許可入國之犯罪構成要件，與臺灣地區與大陸
      地區人民關係條例第79條第1 項處罰違反同條例第15條第
      2 款所定「使大陸地區人民非法進入臺灣地區」罪之犯罪
      構成要件不同，尚無從比附援引該罪之法律見解，即認定
      黃玉芝係未經許可進入我國，進而認定被告尚共同犯入出
      國及移民法第74條（96年12月26日修正前第54條）之未經
      許可入國罪。惟此部分如成立犯罪，應有牽連犯之裁判上
      一罪之關係，爰不另為無罪之諭知。
據上論斷，應依刑事訴訟法第299 條第1 項前段、刑法第2 條第
1 項前段、修正前刑法第28條、第56條、第214 條、第41條第1
項前段，罰金罰鍰提高標準條例第1 條前段、廢止前罰金罰鍰提
高標準條例第2 條，中華民國九十六年罪犯減刑條例第2 條第1
項第3 款、第7 條，判決如主文。
本案經檢察官乙○○到庭執行職務。
中    華    民    國    98    年    1     月    22    日
                  刑事第十九庭審判長  法  官  林水城
                                      法  官  李昆南
                                      法  官  施盈志
以上正本證明與原本無異。
如不服本判決應於收受送達後10日內向本院提出上訴書狀，並應
敘述具體理由；如未敘述上訴理由者，應於上訴期間屆滿後20日
內向本院補提理由書（均須按他造當事人之人數附繕本）「切勿
逕送上級法院」。
中    華    民    國    98    年    1     月    22    日
                                      書記官  林雅婷


司法院資訊處製作；財團法人民間司法改革基金會備份。
